臺北高等行政法院裁定
　　　　　　　　　　　　　　　　　　 95年度訴字第02978號
原　　　告　甲○○
被　　　告　臺灣菸酒股份有限公司（前臺灣省菸酒公賣局）
代　表　人　乙○○（董事長）
訴訟代理人　丙○○
上列當事人間因損害賠償事件，原告提起行政訴訟，本院裁定如
下：
    主　文
原告之訴駁回。
訴訟費用由原告負擔。
    理　由
一、本件被告代表人原為董瑞斌，於訴訟中變更為乙○○，業據
    提出承受訴訟之聲明，核無不合，應予准許。
二、按「公法上之爭議，除法律別有規定外，得依本法提起行政
    訴訟。」「原告之訴，有左列各款情形之一者，行政法院應
    以裁定駁回之：一、訴訟事件不屬行政法院之權限者。...
    十、起訴不合程式或不備其他要件者。」行政訴訟法第2 條
    、第107 條第1 項第1 款及第10款分別定有明文。又國家賠
    償法所規定損害賠償之訴，除依該法規定外，適用民事訴訟
    法之規定，國家賠償法第12條定有明文。是依國家賠償法對
    國家賠償所生公法上爭議，應循民事訴訟程序救濟。
三、查本件原告主張其請求損害賠償給付，有兩項，一為被告前
    身之台灣省菸酒公賣局依據監察院（90）院台業貳字第9001
    61588 號函辦理製作被告（90）公人字第0007480 號書函，
    指示台北菸廠併同妥予疏處原告，並將辦理情形函知被告，
    台北菸廠奉指示，指派人事室、安全室、工務課各主管官員
    及廠長等輪流傳喚原告到指定地點審問、批評、指責、教訓
    及恐嚇原告，共同行政行為，違法侵害原告人權云云；經本
    院於準備程序闡明其真意，顯係基於國家賠償法之規定為其
    請求權基礎，揆諸前揭規定及說明，其此部分起訴即為不合
    法，應予駁回。
四、次按「人民與中央或地方機關間，因公法上原因發生財產上
    之給付，... 得提起給付訴訟。」行政訴訟法第8 條固有明
    文；惟提起一般給付之訴請求金錢給付，須以人民對國家有
    債之關係之請求權，可以該訴訟「直接」行政給付請求權時
    始可，如依原告所依據實體法之規定，尚須先由行政機關核
    定其給付請求權者，則應提起課予義務之訴，請求作成該核
    定之行政處分，其未先行請求行政機關作成核定其給付之行
    政處分，並經訴願，遽行提起一般給付訴訟，自非法之所許。
五、次查本件原告主張被告應賠償給付者，係其比敘任用職等應
    為第8 職等，而被告以6 職等核敘，請求賠償其差額云云；
    經本院準備程序闡明其真意，當係請求被告作成核敘8 職等
    ，並給付其差額之處分；此種比敘職等差額之給付申請，須
    由行政機關核定給付，原告依法應提起課予義務之訴，請求
    做成該行政處分，始符法制，惟原告自承未向被告申請，記
    明在卷，揆諸前揭說明，其未向被告申請給付，且未經訴願
    ，遽行提起一般給付之訴，即有不合，亦應駁回。
六、據上論結，本件原告之訴為不合法，依行政訴訟法第107 條
    第1 項第1 款、第10款、第104 條、民事訴訟法第95條、第
    78 條 ，裁定如主文。
中　　華　　民　　國　　96　　年　  3　　月  　28    日
                         第六庭審判長法  官　林　文　舟
                                     法  官　陳　鴻　斌
                                     法  官　闕　銘　富
上為正本係照原本作成。
如不服本裁定，應於送達後10日內向本院提出抗告狀（須按他造
人數附繕本）。
中　　華　　民　　國　　96　　年　  3　　月  　30    日
           　　　　　　　　          書記官  孫　筱　晴
